【裁判字號】    98,簡聲抗,1
【裁判日期】    980318
【裁判案由】    聲請公示送達
【裁判全文】
臺灣士林地方法院民事裁定             98年度簡聲抗字第1號
抗  告  人  丙○○
相  對  人  甲○○
            乙○○
            丁○○
上列抗告人因與相對人間公示送達事件，對於中華民國97年11月
18日本院內湖簡易庭所為97年度湖聲字第37號裁定提起抗告，本
院裁定如下：
      主    文
原裁定廢棄。
相對人於原審之聲請駁回。
聲請及抗告費用新臺幣貳仟元由相對人負擔。
      理    由
一、相對人於原審聲請意旨略以：緣兩造於臺灣臺北地方法院95
    年度訴字第7856號分割共有物事件達成和解，相對人並於民
    國97年8 月14日委託吳展旭律師以97敦旭律字第970814號函
    催告抗告人於文到3 日內履行該和解契約並支付租金及代墊
    管理費，惟前述律師函屢經以無人應門為由遭退回。抗告人
    現居所顯有不明，且非因相對人之過失而不知，爰聲請准為
    公示送達等語。並經原審裁定准為公示送達。
二、抗告人抗告意旨則以：抗告人籍設臺北市○○區○○路215
    巷20號9 樓並實際住居該址，乃相對人所明知。因相對人不
    僅於該址與抗告人共有1 、2 、3 樓及地下樓建物，且就該
    共有物分割達成和解。又相對人甲○○即住居同址7 樓，豈
    有不知抗告人住所之可能。是相對人於97年8 月14日所發97
    敦旭律字第970814號函所示意思表示之通知並未送達正確住
    所，原審就上開意思表示准為之公示送達亦不合法等語，求
    為廢棄原裁定。
三、按民法第97條規定表意人非因自己過失不知相對人之居所者
    ，得依民事訴訟法公示送達之規定，以公示送達為意思表示
    之通知，係為避免表意人無從為意思表示之通知，而遭受不
    利益之結果，故使其意思表示得依民事訴訟法第149 條規定
    之方法為送達，發生通知之效力。經查，抗告人原籍設於臺
    北市○○區○○街171 巷2 弄4 號4 樓，嗣於97年10月30日
    遷移至臺北市○○區○○路215 巷20號9 樓設籍迄今之情，
    有抗告人所提戶籍謄本附卷可稽。又原審向抗告人現設籍地
    送達之97年度湖聲字第37號裁定正本係於97年11月25日寄存
    於臺北市政府警察局信義分局五分埔派出所，抗告人並已於
    寄存當日即領取該裁定乙節，亦有送達證書及臺北市政府警
    察局信義分局受理訴訟寄達文書寄存登記（影本）存卷為據
    。足見抗告人主張：確居住於上揭設籍地址等語，應非無稽
    。至於相對人向抗告人前後設籍地寄發之律師信函，雖分別
    遭郵局退回，有相對人所提出信封2 件為證。然核其信封上
    所載，均係以「無人應門」、「招領逾期」為由退回。則抗
    告人或因出外旅行未能收受送達，或有其他事故未返住居所
    ，其住居所應非不明（臺灣高等法院80年度台抗字第646 號
    裁定意旨參照）。從而，相對人遽以經郵局「招領逾期」退
    回之律師信函為據，稱不知抗告人住居所，而聲請公示送達
    ，核於民法第97條規定之要件不符。是原法院裁定准為公示
    送達，容有未洽。抗告意旨執此指摘原裁定不當，為有理由
    ，應由本院將原裁定予以廢棄，並駁回相對人之聲請。
四、據上論結，本件抗告為有理由，爰裁定如主文。
中    華    民    國    98    年    3     月    18    日
                  民事第二庭  審判長法  官  俞慧君
                                    法  官  張國勳
                                    法  官  李瑜娟
以上為正本證明與原本無異。
本件裁定不得再抗告。
中    華    民    國    98    年    3     月    20    日
                                    書記官  李秀蘊


司法院資訊處製作；財團法人民間司法改革基金會備份。
